臺灣高等法院刑事判決
110年度上易字第1386號
上  訴  人  
即  被  告  羅駿騰


上列上訴人因竊盜案件，不服臺灣桃園地方法院109年度易字第6
75號，中華民國110年5月27日第一審判決（起訴案號：臺灣桃園
地方檢察署108年度偵字第17632號），提起上訴，本院判決如下
：
    主  文
上訴駁回。
    事  實
一、羅駿騰意圖為自己不法之所有，基於竊盜之犯意，於民國10
    8年4月24日晚間9時許，騎乘車牌號碼000-000號普通重型機
    車，至桃園市○○區○○路000巷000○0號前，趁無人注意之際，
    以不詳方式竊取王品儒所有，停放於該處之車牌號碼0000-0
    0號自用小客車【內置有桃紅色小錢包，（內有現金約新臺
    幣（下同）200元）、紅色小收音機、2公升汽油1桶、救車
    線1條】，得手後即駕駛該車離去。嗣因王品儒於翌日上午6
    時許發覺車輛失竊而報警，經警調閱現場監視器而循線追查
    ，並於同年月27日下午1時11分許，在桃園市○○區○○路0段0
    巷○○號0000000號旁空地尋獲上開自用小客車(其內置放上開
    桃紅色小錢包、紅色小收音機、2公升汽油1桶、救車線1條
    未尋獲；車輛已發還王品儒)，始查悉上情。
二、案經王品儒訴由桃園市政府警察局龍潭分局報告臺灣桃園地
    方檢察署檢察官偵查起訴。
    理  由
壹、證據能力部分：
    按被告以外之人於審判外之陳述，雖不符刑事訴訟法第159
    條之1至第159條之4之規定，而經當事人於審判程序同意作
    為證據，法院審酌該言詞陳述或書面陳述作成時之情況，認
    為適當者，亦得為證據。又當事人、代理人或辯護人於法院
    調查證據時，知有第159條第1項不得為證據之情形，而未於
    言詞辯論終結前聲明異議者，視為有前項之同意，同法第15
    9條之5亦有明定。查本件檢察官、上訴人即被告(下稱被告)
    羅駿騰就本判決下列所引被告以外之人於審判外陳述之證據
    能力均不予爭執，迄至言詞辯論終結，亦未對該等證據之證
    據能力聲明異議，本院審酌該些供述證據作成時，核無違法
    取證或其他瑕疵，認為以之作為本案之證據屬適當，自有證
    據能力。其餘資以認定被告犯罪事實之非供述證據，均查無
    違反法定程序取得之情形，依刑事訴訟法第158條之4反面規
    定，亦具證據能力。　　    
貳、實體部分：
一、認定事實所憑證據及理由：
    訊據被告固不否認於108年4月24日晚間曾前往案發地點，惟
    矢口否認有犯竊盜犯行，於原審及本院辯稱：我沒有偷車，
    我當天是去旁邊的朋友李維君家聊天，監視器畫面拍到車牌
    號碼000-000號普通重型機車是我所有，但畫面中的騎士不
    是我；那邊不是只有1條路，其他人也可能進去，我並沒有
    偷車云云。經查：
  ㈠告訴人王品儒所有之車牌號碼0000-00號自用小客車（內有桃
    紅色小錢包【內置有現金約200元】、紅色小收音機、2公升
    汽油1桶、救車線1條等物品)，於108年4月23日下午6時許停
    放在在桃園市○○區○○路000巷000○0號前，於同年月24日晚間
    9時3分遭人竊取，告訴人於同年月25日上午6時許發現遭竊
    後，於當日報警，嗣為警於同年月27日下午1時11分在桃園
    市龍潭區福龍路3段2巷內之空地尋獲(其內置放上開桃紅色
    小錢包、紅色小收音機、2公升汽油1桶、救車線1條未尋獲)
    等情，業經證人即告訴人於警詢中證述明確（見偵卷第5至7
    頁），且有監視器翻拍照片7張、現場照片3張在卷可稽（見
    偵卷第17、18、41頁），此部分事實，應堪認定。
  ㈡被告雖於原審辯稱：監視器面畫中的騎士不是我云云，然被
    告於警詢中供稱：「（問：提供照片記錄表供你觀看，照片
    中竊嫌騎乘906-BQE號普通重機車，停放車輛後徒步至桃園
    市○○區○○路000巷000○0號前，於108年4月24日21時03分，竊
    取9418-FT號自小客車，上述竊嫌是否為你本人？）這個人
    是我沒有錯，但是我沒有偷車子」等語(見偵卷第3頁背面)
    ；於偵訊時則供稱：我當天去找我朋友，他在附近，但我沒
    有偷車等語(見偵卷第37頁)；後又於原審準備程序中改稱：
    該監視器畫面中之機車是我的，人也很像我，但不確定是不
    是我，因為我是9點多快要10點才騎機車離開等語（見原審
    卷第95、96頁），再於原審審理時改稱：906-BQE號機車是
    我的，但監視器畫面中機車上的人不是我，我上班都穿長袖
    制服，我是上完班才去案發現場附近找李維君，之後牽車的
    時候，車子壞掉不能騎，是李維君載我回去等語（見原審卷
    第181、182頁），顯見其歷次於警詢、偵訊至原審準備程序
    、審理期日，對是否有騎乘車牌號碼000-000號機車至案發
    地點，以及如何離開友人李維君住處之供述，前後反覆不一
    ，已難盡信。
  ㈢又經警調閱案發現場本案車輛失竊時，及現場附近道路之監
    視器畫面，復經原審當庭勘驗該監視錄影畫面明確，勘驗結
    果如附件所示，有原審法院之勘驗筆錄及畫面截圖附卷可稽
    （見原審卷第95、101至107頁），確認附件編號一之檔案畫
    面開始至車牌號碼0000-00號自用小客車遭竊前，該車所停
    放側之路邊，除該名畫面中男子之外，並未有其他人經過。
    且依勘驗結果可見該名男子穿越馬路往對面走去，至對向後
    站在1台路邊停車之車子旁，該名男子蹲下或彎腰，頭部有
    時略低於路邊停放之車輛，有時又可看見頭部，嗣該車輛之
    車燈亮起，左方方向燈開始閃爍，輪胎往左移動起步，駛出
    路邊停車區域往畫面上方離開，足認該車輛係畫面中之該名
    男子所竊取。再查，案發現場監視器所攝得之男子，身穿無
    袖背心上衣、深色短褲、斜背黑色包包，與警方查得竊案發
    生前於108年4月24日晚間8時59分許，在前開案發現場附近
    即桃園市龍潭區中興路往中興路336方向，駕駛車號000-000
    號普通重型機車之人，其衣著特徵一致，身型也大致相符，
    有附件編號二檔案之勘驗筆錄及監視器畫面翻拍照片1張在
    卷可查（見原審卷第96頁、偵卷第17頁上方編號1照片），
    且被告自陳當天晚上傍晚至9時許，曾前往案發地點附近之
    友人李維君家中，時間、地點均與本案車輛失竊地點相當接
    近；被告於原審準備程序時勘驗該畫面後亦曾供稱：畫面中
    該人很像我，但我不確定是不是我等語（見原審卷第96頁）
    ，況被告於警詢時已自承照片中騎乘機車、停放機車徒步至
    桃園市○○區○○路000巷000○0號前之人，係其本人無誤，則被
    告事後空言辯稱機車遭人偷騎云云，自無可憑採。又依上開
    勘驗畫面截圖及勘驗結果所示，該條道路為雙向車道，除該
    名男子(即被告)之外，並無其他人經過該處，且依該名男子
    之行為舉措及車輛駛離之時間，堪認該車係由畫面中之被告
    所竊取，已如前述，是被告辯稱：那邊不是只有1條路，其
    他人也可能進去云云，顯然與客觀證據不符，難認可採。從
    而，足見被告即為監視器畫面中騎乘906-BQE號普通重型機
    車之人，且其騎乘該機車至案發地點附近後，徒步走向車號
    0000-00號自用小客車，再以不詳方式將該車開走離開等情
    ，亦堪認定。
  ㈣被告於原審雖又辯稱案發當天其當天晚間快10點才離開李維
    君家中，不會犯下本案云云，並舉證人李維君為證。而證人
    李維君於原審審理時證稱：「（問：108年4月24日晚上9時
    被告是否有去你家找你？我印象中因為我母親每個禮拜五都
    到佛堂上課，被告那陣子有常來找我，但日期不是很確定」
    、「（問：被告去找你是否有固定時間？）沒有固定，常常
    都晚上8、9、10點都有」等語，復經訊問證人李維君能否就
    卷內監視器翻拍照片辨認是否為被告，證人證稱：「不是很
    像，因為那時候被告做洗車廠，所以通常都穿車廠的衣服，
    上面會有TOYOTA或NISSAN的標誌，不會穿背心，我沒辦法認
    的出來是不是他」等語；再經原審法院與其確認能否以髮型
    和身材加以辨認，證人表示「沒辦法辨認」。又對是否曾因
    被告機車故障，請證人開車載被告離開一事加以訊問，證人
    雖表示曾有此事，但日期忘記了等語（見原審卷第142、143
    頁），是證人李維君已證稱無法確定被告前往其住處之日期
    ，亦未能確認被告離開其住處之時間，實無從以證人李維君
    之證述做為被告所主張之不在場證明，況證人與被告為好友
    關係，其竟證稱無法辨認穿背心之人是否為被告，顯可疑係
    刻意迴護被告之舉，自無從以證人李維君上開證述，執為有
    利於被告之認定。
  ㈤被告雖又於原審辯稱如果車子是其竊取，車上應可採集到其
    指紋，但經警於上開車輛採證鑑定後並無發現其指紋云云。
    然指紋之生物跡證隨行為人所觸碰材質、客觀環境之不同，
    不見得均能完整留存其上並經採證辨識，況如行為人蓄意遮
    掩、避免留下其跡證，例如戴手套犯案，自不一定可在現場
    周邊發現其指紋，是以本件縱未從上開車輛中採證發現被告
    所留存之指紋，亦不足為有利被告之認定，併此說明。
  ㈥綜上所述，被告前開所辯，僅係事後卸責之詞，殊無可採，
    本件事證明確，被告犯行洵堪認定，應依法論科。
二、論罪：
  ㈠按行為後法律有變更者，適用行為時之法律；但行為後之法
    律有利於行為人者，適用最有利於行為人之法律，刑法第2
    條第1項定有明文。查被告為上開竊盜犯行後，刑法第320條
    業於108年5月29日修正公布，並於同年5月31日施行，經比
    較新舊法之結果，修正後之規定提高罰金刑之法定刑度，修
    正後之規定並未有利被告，依刑法第2條第1項前段規定，本
    件應適用修正前刑法第320條第1項規定論處。　　
  ㈡核被告所為，係犯修正前刑法第320條第1項之竊盜罪。
三、駁回上訴之理由
　㈠原審經審理結果，認被告罪證明確，因而適用刑法第2條第1
    項前段、第41條第1項前段、第38條之1第1項前段、第3項，
    修正前刑法第320條第1項，刑法施行法第1條之1第1項等規
    定，並說明審酌被告未思尊重他人所有之物，率爾竊取他人
    財物，所為實不足取，且其犯後否認犯行，犯後態度不佳；
    暨其犯罪之手段、所生之損害；另考量其於警詢時自陳高中
    肄業之教育程度、家庭經濟狀況小康之家庭經濟狀況（見偵
    卷第3頁）等一切情狀，量處有期徒刑5月，並諭知易科罰金
    之折算標準。復就沒收部分說明：被告所竊得之放置在車號
    0000-00號自用小客車內之桃紅色小錢包（內有現金約200元
    ）、紅色小收音機1台、2公升汽油1桶及救車線1條，此為被
    告本案之犯罪所得，未據扣案，亦無證據足認被告已返還或
    賠償告訴人，應依刑法第38條之1第1項前段、第3項、第5項
    規定宣告沒收、追徵。又本件被告所竊取之車號0000-00號
    自用小客車，固為其犯罪所得，然因已合法發還予告訴人，
    有贓物認領保管單在卷可稽（見偵卷第16頁），爰不予宣告
    沒收或追徵其價額等旨。　　
  ㈡原審復依據卷內各項證據資料，就被告所辯各節，詳為論述
    、一一指駁，核其認事用法，俱無違誤，量刑亦稱妥適。被
    告上訴意旨仍執前開陳詞否認犯罪，指摘原判決不當，請求
    撤銷改判，難認可採，其上訴為無理由，應予駁回。　
據上論斷，應依刑事訴訟法第368條，判決如主文。　
本案經檢察官董諭提起公訴，檢察官呂光華到庭執行職務。
中　　華　　民　　國　　110 　年　　9 　　月　　28　　日
                  刑事第一庭  審判長法　官  周煙平
                                    法　官  吳炳桂
                                    法　官  連育群
以上正本證明與原本無異。
不得上訴。
                                    書記官  廖紫喬
中　　華　　民　　國　　110 　年　　9 　　月　　28　　日
附錄：本案論罪科刑法條全文
修正前中華民國刑法第320條
意圖為自己或第三人不法之所有，而竊取他人之動產者，為竊盜
罪，處五年以下有期徒刑、拘役或五百元以下罰金。
意圖為自己或第三人不法之利益，而竊佔他人之不動產者，依前
項之規定
處斷。
前二項之未遂犯罰之。

附件：監視畫面勘驗結果
一、檔案名稱：頻道1 ＿0000000000000 （001 ）.avi，監視錄影畫面開始時間04/24/2019，20：40：01，勘驗時間自04/24/2019，21：00：00開始。  監視器畫面時間 內 容 21：00：51 一名男子出現在畫面左側黑色與白色轎車中間，站在路邊等待。 21：01：02 該名男子起步沿馬路往畫面上方行走，可看到該人穿無袖上衣，深色長褲、斜背包包，包包長度及腰部。 21：01：10至 21：01：30  該名男子穿越馬路往對面走去，後站在一台路邊停車之車子旁，停留一下後，往車頭方向走去。 21：01：33至 21：01：55 該名男子蹲下或彎腰，頭部有時略低於路邊停放之車輛，有時又可看見頭部。 21：02：48至 21：02：57 該台路邊車輛之車燈亮起，此時旁邊有3 台機車駛過。 21：03：05 至 21：03：23 該車左方方向燈開始閃爍，輪胎往左移動起步，駛出路邊停車區域往畫面上方離開。21：03：23之後該車消失在畫面中。 二、檔案名稱：「00000000( 租105)中興路、中興路336 巷-2. 中興路往中興路336 巷方向( 車) [ 0000-00-00000000] -00000000000000-00000000 -000000-movie」  監視器畫面時間 內容 0000-00-0000：59：37 一名頭戴安全帽，穿著背心斜背包之人騎乘車牌號碼000-000 號普通重型機車，從監視器畫面右下方出現，直行後從畫面上方消失。 三、檔案名稱：「00000000( 租105)中興路363 巷、379 巷、393巷-3. 往中興路379 巷[ 0000-00-00000000] -00000000000000-00000000-000000-movie 」  監視器畫面時間04/24/201921：04：56 一台車牌號碼0000-00 自用小客車，從監視器畫面下方出現，直行後從畫面上方消失。